【裁判字號】    98,抗,1151
【裁判日期】    981106
【裁判案由】    聲請沒收
【裁判全文】
臺灣高等法院刑事裁定                  98年度抗字第1151號
抗  告  人
即  被  告  甲○○
上列被告因聲請單獨宣告沒收違禁物案件，不服台灣桃園地方法
院中華民國98年10月8日裁定（98年度聲字第3696號），提起抗
告，本院裁定如下：
    主  文
抗告駁回。
    理  由
一、聲請意旨略以：被告甲○○因違反毒品危害防制條例案件，
    業經臺灣桃園地方法院檢察署檢察官為不起訴處分確定，惟
    扣案之甲基安非他命毛重0.6 公克，經送台灣檢驗科技股份
    有限公司鑑定後，呈第二級毒品甲基安非他命反應，有該公
    司出具之濫用藥物檢驗報告（編號CH/2008/40419號）1紙在
    卷可稽，爰依法聲請宣告沒收銷燬等語。
二、原法院裁定略以：扣案之毒品，經送驗後，確呈第二級毒品
    甲基安非他命反應之事實，有台灣檢驗科技股份有限公司濫
    用藥物檢驗報告（編號CH/2008/40419號）1紙在卷足憑。是
    扣案物確為第二級毒品甲基安非他命無疑。既屬違禁物，則
    聲請人之聲請於法並無不合，應予准許。
三、抗告意旨略以：抗告人以伊於97年3月22日因施用毒品案件
    為警查獲後，經臺灣桃園地方法院97年毒聲字第519號裁定
    令入戒治處所施以強制戒治，並經同院檢察署檢察官以98年
    戒毒偵字第60號為不起訴處分確定，惟伊不明白於收受刑事
    裁定時，內容卻又有原審以97年度審訴字第1657號判決判處
    有期徒刑7個月確定，懇請本院裁定俾明真情云云。
四、按查獲之毒品及專供製造或施用毒品之器具，不問屬於犯人
    與否，沒收銷燬之，毒品危害防制條例第18條第1項前段定
    有明文。又違禁物不問屬於犯人與否沒收之；違禁物得單獨
    宣告沒收，刑法第38條第1項第1款、第40條第2項定有明文
    。經查，扣案之毒品，經送驗後，確呈第二級毒品甲基安非
    他命反應之事實，有台灣檢驗科技股份有限公司濫用藥物檢
    驗報告1紙在卷足憑。是扣案物確為第二級毒品甲基安非他
    命無疑。既屬違禁物，揆諸前揭說明，依法應予以宣告沒收
    併銷燬之。至抗告人質疑之97年度審訴字第1657號判決，按
    該案之被告戴春芝與抗告人同遭查獲施用毒品，而該案所扣
    之毒品，經法院認定非戴春芝所有，而係抗告人所有，故未
    宣告沒收，然抗告人施用毒品案件，既經不起訴處分確定，
    無法於抗告人施用毒品案中，一併宣告沒收，當由檢察官聲
    請本件單獨沒收，抗告人以此質疑，容有誤解，併此敘明。
五、綜上，本件原審同上見解，就前開毒品予以宣告沒收銷燬，
    經核其認事用法均無不合，本件抗告人抗告意旨未具體指摘
    原裁定有何違誤之處，難認有理由，應予以駁回。
六、據上論斷，依刑事訴訟法第412條，裁定如主文。
中    華    民    國    98    年      11    月  6    日
                  刑事第八庭  審判長法  官  鄭文肅
                                    法  官  張傳栗
                                    法  官  劉嶽承
以上正本證明與原本無異。
不得再抗告。
                                    書記官  何仁崴
中    華    民    國    98    年    11    月    6     日


司法院資訊處製作；財團法人民間司法改革基金會備份。
